臺灣雲林地方法院刑事協商判決　　　　 100年度訴字第789號
公 訴 人　臺灣雲林地方法院檢察署檢察官
被　　告　李宗賢
　　　　　　　　（另案在法務部矯正署雲林第二監獄執行中）
指定辯護人 本院公設辯護人 許俊雄
上列被告因違反毒品危害防制條例案件，檢察官提起公訴（100
年度毒偵字第871 號及第986 號），並聲請改依協商程序而為判
決，本院認為適當，同意由受命法官一人獨任進行協商判決程序
，判決如下：
    主  文
李宗賢施用第一級毒品，處有期徒刑柒月；扣案之第一級毒品海
洛因貳包沒收銷燬之（驗餘淨重合計貳點柒柒公克）。又施用第
二級毒品，共貳罪，均處有期徒刑陸月；扣案之甲基安非他命壹
包沒收銷燬之（驗餘淨重貳點壹貳柒公克）；扣案之夾鏈袋
個沒收之。又持有第一級毒品，處有期徒刑肆月；扣案之海洛因
壹包沒收銷燬之（驗餘淨重零點捌零壹壹公克）。應執行有期徒
刑壹年肆月；扣案之第一級毒品包（驗餘淨重合計貳點柒柒公
克及貳點壹貳柒公克）及第二級毒品甲基安非他命壹包（驗餘
淨重零點捌零壹壹公克），均沒收銷燬之；扣案之夾鏈袋個，
沒收之。
    事 實 及 理 由
一、本件犯罪事實及證據部分，除下列更正及補充外，餘均引用
    檢察官起訴書之記載（如附件）：
(一)、犯罪事實欄一、第16行記載：「... ，甫於99年6 月17日假
    釋出獄交付保護管束，至100 年2 月13日管束期滿執行完畢
    。... 」，更正為：「於99年6 月17日假釋出獄交付保護管
    束，於假釋期間，因故意犯毒品危害防制條例之罪，經本院
    北港簡易庭以100 年港簡字第39號判決判處有期徒刑6 月，
    如易科罰金，以新臺幣1,000 元折算1 日確定，前開假釋因
    而撤銷，殘刑6 月28日，於100 年10月5 日入監執行，現正
    執行中（本件不構成累犯）。... 」
(二)、證據部分，補充：臺灣雲林地方法院檢察署100 年9 月16日
    雲檢文楷100 毒偵871 字第26082 號函及所附行政院衛生署
    草屯療養院草療鑑字第1000800265號鑑定書。
三、本件經檢察官與被告李宗賢於審判外達成協商之合意且被告
    已認罪，其合意內容為：被告施用第一級毒品，願受有期徒
    刑柒月之宣告。又施用第二級毒品，共兩次，願受有期徒刑
    各陸月之宣告。持有第一級毒品，願受有期徒刑肆月之宣告
    。定應執行刑壹年肆月。扣案之海洛因三包、甲基安非他命
    壹包、夾鏈袋個，請依法沒收。查被告曾因竊盜案件3 件
    、違反槍砲彈藥刀械管制條例及毒品危害條例案件，先後經
    本院判處有期徒刑並定應執行刑3 年4 月確定，於96年12月
    31日入監執行，99年6 月17日因縮短刑期假釋出監，嗣於假
    釋期間因故意犯毒品危害防制條例之罪，經本院北港簡易庭
    以100 年度港簡字第39號判決判處有期徒刑6 月，如易科罰
    金，以新台幣1,000 元折算1 日確定，前開假釋因而撤銷，
    殘刑6 月28日，於100 年10月5 日入監執行，現正執行中，
    有臺灣高等法院被告前案紀錄表在卷可查。上開有期徒刑既
    未執行完畢，被告本次犯行當不構成累犯，起訴書指被告本
    件犯行構成累犯，容有未洽。又被告本件未構成累犯一節，
    業經檢察官、被告及辯護人於協商程序中予以斟酌，協商之
    合意並無不當或顯失公平之情形，本院自應於於協商合意範
    圍內為協商判決。
四、沒收部分：扣案之海洛因共計3 包，因持有遭查獲1 包，及
    因施用遭查獲2 包，分別經送行政院衛生署草屯療養院及法
    務部調查局鑑定，均驗出第一級毒品海洛因成分，有鑑定書
    2 紙在卷可查，驗餘淨重分別為：0.8011公克及2.77公克（
    2 包合計）。扣案之甲基安非他命1 包，經送行政院衛生署
    草屯療養院鑑定，檢出第二級毒品甲基安非他命成分，驗餘
    淨重2.3127公克，有鑑定書1 紙可資為證。上揭毒品應均依
    毒品危害防制條例第18條第1 項前段之規定，宣告沒收銷燬
    之。扣案之夾鏈袋3 個為被告所有，供施用第2 級毒品犯罪
    使用或預備使用之物，為被告所自承（見偵查卷第4 頁），
    且夾鏈袋本質上並非專供施用毒品所用之物，應依刑法第38
    條第1 項第2 款之規定，宣告沒收之。
五、應適用之法條：刑事訴訟法第455 條之2 第1 項、第455 條
    之4 第2 項、第455 條之8 、第454 條第1 項、第2 項，毒
    品危害防制條例第10條第1 項、第2 項、第11條第1 項、第
    18條第1 項前段，刑法第11條、第38條第1 項第2 款、第51
    條第5 款。
六、協商判決原則上不得上訴。但有刑事訴訟法第455 條之4 第
    1 項第1 款「於本訊問程序終結前，被告撤銷協商合意或檢
    察官撤回協商聲請者」；第2 款「被告協商之意思非出於自
    由意志者」；第4 款「被告所犯之罪非第455 條之2 第1 項
    所定得以協商判決者」；第6 款「被告有其他較重之裁判上
    一罪之犯罪事實者」；第7 款「法院認應諭知免刑或免訴、
    不受理者」情形之一，或協商判決違反同條第2 項「法院應
    於協商合意範圍內為判決；法院為協商判決所科之刑，以宣
    告緩刑或2 年以下有期徒刑、拘役或罰金為限」等規定者外
    ，不在此限。
七、如不服本件判決，得自收受判決送達之日起10日內，向本院
    提出上訴書狀，上訴於第二審法院。
中    華    民    國  100     年    10    月    21    日
                  刑事第六庭    法  官  蕭于哲
以上正本證明與原本無異。
                                書記官  謝璧卉
中    華    民    國  100     年    10    月    21    日
附錄本案論罪科刑法條全文
毒品危害防制條例第10條
施用第一級毒品者，處6 月以上5 年以下有期徒刑。
施用第二級毒品者，處 3 年以下有期徒刑。
毒品危害防制條例第11條
持有第一級毒品者，處 3 年以下有期徒刑、拘役或新臺幣 5 萬
元以下罰金。